【裁判字號】    90,聲再,164
【裁判日期】    900629
【裁判案由】    殺人聲請再審
【裁判全文】
臺灣高等法院臺中分院刑事裁定                      九十年度聲再字第一六四號
    再審聲請人
    即受判決人  甲○○
右列聲請人因殺人案件，對於本院八十八年度上重更(四)字第十號中華民國八十八年
六月三十日確定判決（臺灣台中地方法院八十五年度重訴字第四三三號、臺灣台中地
方法院檢察署八十五年度偵字第一０七八號）聲請再審，本院裁定如左：
      主  文
再審之聲請駁回。
      理  由
一、聲請意旨略稱：檢察官起訴書認定本件兇槍，係蔡耀聰提供予陳世明，再由陳世
    明持往再審聲請人住處，共同決議以該手槍做為狙殺蔡明聰之工具，蔡耀聰觸犯
    槍砲彈藥刀械管制條例第七條第四項之無故持有槍砲罪嫌，惟該案業經台灣台中
    地方法院以八十九年度訴字第二七四四號判決蔡耀聰無罪確定，足見本件殺害蔡
    明聰所使用之槍枝非蔡耀聰所提供，原確定判決認定事實顯有違誤，此項新發現
    之證據，足認聲請人應受無罪或輕於原判決所認罪名之判決云云。
二、查有罪判決之判決確定後，為受判決人利益聲請再審，必其聲請合於刑事訴訟法
    第四百二十條第一項所定情形之一及四百二十一條有足以影響判決之重要證據未
    予審酌者，始准許之。刑事訴訟法第四百二十條第一項第六款所謂新證據，固非
    以絕對不須經過調查程序為要件，但必須可認為確實足以動搖原確定判決而為受
    判決人有利之判決者為限，倘受判決人因對其有利之主張為原審所不採，事後提
    非判決後所發見，顯難憑以聲請再審（最高法院五十年度台抗字第一○四判例參
    照）。本院查：(一)原確定判決載明「．．並由陳世明以不詳方式託請案外人蔡耀
    聰，陳世明、蔡耀聰並與蔡耀聰之不詳姓名女友三人，同往台中市某處，由陳世
    明向蔡耀聰綽號『阿強』之友人，拿取得可供軍用具有殺傷力之制式九○手槍一
    把內裝子彈四發，而甲○○、楊錦鎮、楊文仁三人，則於同一時間至臺中縣沙鹿
    鎮○○街十五號甲○○住處等候，陳世明取得上開槍、彈後，隨即趕至甲○○上
    開住處，並親自將該上開槍、彈交予甲○○．．」等語，就此而言，原確定判決
    亦未如聲請意旨所指，認定蔡耀聰為本案兇槍之提供人。(二)況就事理而言，本件
    不論殺害蔡明聰所使用槍枝是否為蔡耀聰所提供，就聲請人與陳世明等人共同殺
    人之罪責亦不生影響，顯不足以認定聲請人應受無罪或輕於原判決所認罪名之判
    決，是上開判決應非刑事訴訟法規定所稱之新證據，本件聲請為無理由而予駁回
    。
三、據上論斷，應依刑事訴訟法第四百三十四條第一項裁定如主文。
中      華      民      國      九十       年     六     月   二十九    日
                                臺灣高等法院臺中分院刑事第四庭
                                      審判長法  官  洪  耀  宗
                                            法  官  江  德  千
                                            法  官  劉  登  俊
右正本證明與原本無異。
如不服本裁定，應於裁定送達後五日內向本院提出抗告狀。
                                            書記官  吳  麗  慧
中      華      民      國      九十       年     七     月     二      日
                                                                        Ｒ


司法院資訊處製作；財團法人民間司法改革基金會備份。
